---
output: github_document
---

<!-- README.md is generated from README.Rmd. Please edit that file -->

```{r, include = FALSE}
knitr::opts_chunk$set(
  collapse = TRUE,
  comment = "#>",
  fig.path = "man/figures/README-",
  out.width = "100%"
)
```

# Pacote Marmitar

<!-- badges: start -->
<!-- badges: end -->

O objetivo do pacote é disponibilizar a base de dados de marmitas veganas. Os dados foram obtidos no site [beleaf](https://www.beleaf.com.br/cardapio-marmitas-veganas).

## Instalação

Este pacote pode ser instalado através do [GitHub](https://github.com/) utilizando o seguinte código abaixo em `R`:

``` r
# install.packages("devtools")
devtools::install_github("saulofender/marmitar")
library(marmitar)
```

## Exemplo

É possível buscar a base de marmitas veganas usando a função abaixo:

```{r example}
marmitas_veganas <- marmitar::buscar_marmitas_veganas()
```

Caso queira você também poderá usar a função `sortear_marmita()`para sortear uma marmita:

```{r}
# só uma sopinha:
marmitar::sortear_marmita(tipo = "Sopa")

# só quero gastar R$:
marmitar::sortear_marmita(preco_maximo = 22)
```

E por fim, também é possível sortear combos de 12, 21 ou 30 marmitas com a função `sortear_combo_marmitas()`

```{r}
# sortear um combo de 12 marmitas
marmitar::sortear_combo_marmitas(12)
```

